【裁判字號】    97,抗,738
【裁判日期】    970729
【裁判案由】    聲請定其應執行刑
【裁判全文】
臺灣高等法院刑事裁定                   97年度抗字第738號
抗  告  人
即 受 刑人  甲○○
上列抗告人因聲請定應執行之刑案件，不服臺灣臺北地方法院，
中華民國97年6月23日所為裁定（97年度聲字第1443號），提起
抗告，本院裁定如下：
    主  文
抗告駁回。
    理  由
一、原裁定意旨略以聲請意旨略以受刑人甲○○因違反商業會計
    法等案件，先後經判決確定如附表，應依刑法第53條、第51
    條第5款，定其應執行之刑，爰依刑事訴訟法第477條第1項
    聲請裁定。及經查受刑人甲○○因偽證、違反商業會計法等
    案件，業經臺灣臺北地方法院先後判處如附表所示之刑，並
    於如附表所示之日期分別確定在案，有被告前案紀錄表1份
    及刑事判決書在卷可稽，茲檢察官聲請定其應執行之刑，原
    審審核認聲請為正當，應定其應執行之刑。又本件受刑人所
    犯如原裁定附表編號1所示之偽證罪，最重本刑為7年以下有
    期徒刑之罪，屬不得易科罰金，從而附表編號2所示之罪原
    雖得易科罰金，惟既與不得易科罰金之附表編號1之罪定應
    執行之刑，則定應執行之刑結果，自均不得諭知易科罰金，
    特予說明。至於受刑人所犯如附表編號2所示之罪，另宣告
    併科罰金新台幣60000元部分，尚不生定其應執行刑之問題
    ，附此敘明，原審因而裁定甲○○所犯如附表所示之罪，應
    執行有期徒刑伍月，併科罰金新臺幣陸萬元，罰金如易服勞
    役，以新臺幣壹仟元折算壹日等。
二、抗告意旨略以抗告人甲○○因偽證被判處有期徒刑3月且不
    得易科罰金，又違反商業會計法被判處有期徒刑6月，經減
    刑為有期3月，得易科罰金，原審裁定偽證、違反商業會計
    法二罪合併應執行有期徒刑5月，未准予易科罰金，抗告人
    不服等。
三、按數罪併罰中之一罪，依刑法規定得易科罰金，若因與不得
    易科之他罪併合處罰結果而不得易科罰金時，原可易科部分
    所處之刑，自亦無庸為易科折算標準之記載（司法院大法官
    會議釋字第144號解釋，最高法院83年度台抗字第133號裁定
    可資參照），查抗告人甲○○因犯偽證、違反商業會計法等
    罪，由臺灣臺北地方法院先後判處甲○○證人，於執行審判
    職務之公署審判時，於案情有重要關係之事項，供前具結，
    而為虛偽陳述，累犯，處有期徒刑陸月，減為有期徒刑月
    。及甲○○共同連續商業負責人，以明知為不實之事項，而
    填製會計憑證，累犯，處有期徒刑陸月，併科罰金新臺幣壹
    拾貳萬元，有期徒刑如易科罰金，以銀元佰元即新臺幣玖
    佰元折算壹日，罰金如易服勞役，以新臺幣壹仟元折算壹日
    ；減為有期徒刑月，併科罰金新臺幣陸萬元，有期徒刑如
    易科罰金，以銀元佰元即新臺幣玖佰元折算壹日，罰金如
    易服勞役，以新臺幣壹仟元折算壹日等，有各該判決在卷可
    稽，均經確定在案。茲臺灣臺北地方法院檢察署檢察官就如
    附表所示之減刑後之刑聲請定其應執行之刑，查抗告人所犯
    偽證罪部分，依刑法第168條規定，其最重法定本刑為有期
    徒刑7年以下之罪，不合刑法第41條第1項之規定，自不得易
    科罰金，而抗告人所犯違反商業會計法部分雖得易科罰金，
    但因與不得易科之偽證罪併合處罰結果而不得易科罰金時，
    揆之前揭司法院大法官會議釋字第144號解釋，最高法院83
    年度台抗字第133號裁定之意旨，原所易科部分所處之刑，
    自亦無庸為易科折算標準之記載。因此原審裁定定其應執行
    有期徒刑5月，而未為易科罰金之記載，並無違誤，抗告人
    以此指摘原審裁定不當，其抗告為無理由，應予駁回。
四、依刑事訴訟法第412條裁定如主文。
中    華    民    國    97    年    7     月    29    日
                  刑事第九庭  審判長法  官 陳貽男
                                    法  官 周盈文
                                    法  官 許宗和
以上正本證明與原本無異。
如不服本裁定，應於收受送達後五日內向本院提出抗告狀。
                                    書記官 林淑貞
中    華    民    國    97    年    7    月     30    日


司法院資訊處製作；財團法人民間司法改革基金會備份。
